最高法院刑事裁定　　　　　　　　　　111年度台抗字第859號
抗　告　人　郭春次




上列抗告人因違反貪污治罪條例案件，不服臺灣高等法院中華民
國111 年5月25日駁回聲請再審之裁定（111年度聲再字第88號）
，提起抗告，本院裁定如下：
    主  文
抗告駁回。
    理  由
一、刑事訴訟法第420 條第1項第6款規定：有罪之判決確定後，
    因發現新事實或新證據，單獨或與先前之證據綜合判斷，足
    認受有罪判決之人應受無罪、免訴、免刑或輕於原判決所認
    罪名之判決者，為受判決人之利益，得聲請再審。同條第 3
    項並規定：第1項第6款之新事實或新證據，指判決確定前已
    存在或成立而未及調查斟酌，及判決確定後始存在或成立之
    事實、證據。準此，判決確定前已存在或成立而經調查斟酌
    者，即非新事實或新證據。又聲請再審人所主張之新事實或
    新證據，單獨或與先前之證據綜合判斷，倘無法產生合理懷
    疑，不足以動搖原確定判決所認定之事實者，自未具備上開
    要件，亦不能據為聲請再審之原因。至於聲請再審的理由，
    如僅係對原確定判決認定的事實再行爭辯，或對原確定判決
    採證認事職權的適法行使，任意指摘，或對法院依職權取捨
    證據持相異評價，而原審法院即使審酌上開證據，仍無法動
    搖原確定判決之結果者，亦不符合此條款所定提起再審的要
    件。
二、本件原審於通知抗告人郭春次到場並聽取意見後，認其雖對
    於原審法院97年度上訴字第1173號確定判決（下稱原確定判
    決），以發現確實聲證2 至15等新事證為由，依刑事訴訟法
    第420 條第1項第6款規定，聲請再審。惟原裁定已說明抗告
    人聲請再審意旨提出之聲證4 即其與郭春長等合作契約書，
    主張投資人郭春長於民國89年4 月21日參與協商會議並未遭
    訴追獲罪，而未在場之抗告人僅同為投資人，竟成為共同正
    犯等情，係再行爭執原確定判決已詳予調查關於「浮報」價
    額過程及行為分擔之認定，且案件關係人是否成立犯罪，與
    抗告人是否成立犯罪本屬二事，自難以案件關係人之投資人
    身分及刑責之成立與否，而動搖原確定判決認定事實之基礎
    。另所提出之聲證4 至聲證15即本案相關之合作契約書、土
    地登記第二類謄本、信託契約、銀行核貸通知書、連帶保證
    書、本票、計價數量計算表、作業進度大事記、工程進度表
    及說明等證據資料，主張抗告人為取得抵費地，曾與其他投
    資人籌措財源甚鉅，而以暫借款名義借支部分資金，並無共
    同不法朋分牟利等情，亦經原確定判決詳敘載明抗告人所涉
    犯共同購辦公用物品浮報價額罪，係以行為人有故意提高價
    額以少報多，或虛增其中一部分支出項目或數量，使核銷之
    總價額為不實之增加，而從中圖取不法利益而言即為已足，
    至於圖取不法利益之動機或事後暫借款之行為，究係出於私
    下投資之資金缺口及成本考量，要與本罪構成要件之事實無
    關等情。又抗告人所提出之聲證2、3即台北市士林區住六一
    六自辦市地重劃區重劃計畫書、重劃會章程，則均為原確定
    判決已調查並經審酌之證物。是抗告人所提出上開聲證2 至
    15經單獨或與先前之證據綜合判斷結果，均不足以動搖原確
    定判決認定之犯罪事實，而使抗告人能受無罪、免訴、免刑
    或輕於原判決所認之罪名。綜上，抗告人聲請意旨及所提之
    上開證據，與刑事訴訟法第420 條第1項第6款所定聲請再審
    之要件不符。本件聲請再審，為無理由，而裁定駁回等旨。
    經核於法尚無不合。
三、抗告意旨置原裁定論斷於不顧，就原裁定已為論駁之事項，
    任憑己意，再事爭辯，及對於原確定判決取捨證據等採證認
    事職權行使，而與再審無關事項任意指摘，均難認為有理由
    。又抗告意旨另執抗證1 之83年9月2日台電地權課會勘紀錄
    、抗證2 之89年5月25日台電財務處簽辦用箋、抗證3之86年
    10月25日台北市六- 六地區細部計畫暨配合修訂主要計畫案
    、抗證4之行政院公共工程會 (90)工程企字號第00000000號
    函釋為據，仍係就原確定判決採證認事職權的適法行使，及
    原裁定已於理由中詳予指駁說明之事項，一再爭辯，專憑其
    主觀之見解，任意指摘為違法，俱無足採。應認本件抗告為
    無理由，予以駁回。
據上論結，應依刑事訴訟法第412 條，裁定如主文。  
中    華    民    國   111    年    7     月    27    日
                  刑事第九庭審判長法  官  蔡  彩  貞  
                                  法  官  鄧  振  球  
                                  法  官  蔡  廣  昇  
                                  法  官  吳  秋  宏  
                                  法  官  梁  宏  哲  
本件正本證明與原本無異
                                  書記官
中    華    民    國   111    年    8     月    1     日